臺灣高等法院臺南分院刑事判決
111年度侵上訴字第262號
上  訴  人  臺灣臺南地方檢察署檢察官
上  訴  人  
即  被  告  乙○○（年籍資料詳卷）

選任辯護人  蒲純微律師（法扶律師）
上列上訴人因被告家暴妨害性自主等案件，不服臺灣臺南地方法
院110年度侵訴字第20號中華民國110年12月16日第一審判決（起
訴案號：臺灣臺南地方檢察署109年度偵字第15100號），提起上
訴，本院判決如下：
    主  文
上訴駁回。
    事  實
一、乙○○與代號AC000-A109133號之女子（真實姓名年籍詳卷，
    下稱甲○)前為同居之男女朋友，2人間具有家庭暴力防治法
    第3條第2款所定之家庭成員關係。乙○○於民國109年5月30日
    14時許，在臺南市○○區○○路住處（地址詳卷；下稱本案住處
    ），因細故與甲○發生爭執，竟基於傷害之犯意，以打耳光
    、腳踹及推擠撞物等方式毆打甲○，致甲○受有「雙側臉頰腫
    痛、腹痛、左側臀部痛、雙側上臂瘀血擦傷、雙側大腿瘀血
    、頸部擦傷」等傷害。嗣甲○於109年5月31日（原判決贅載
    「下午」）1時15分許，趁乙○○外出時報警，而查知上情。
二、案經甲○訴由臺南市政府警察局永康分局報請臺灣臺南地方
    檢察署檢察官偵查起訴。
    理  由
壹、有罪部分：
一、按被告以外之人於審判外之陳述，雖不符刑事訴訟法第159
    條之1至第159條之4之規定，然經當事人於審判程序同意作
    為證據，法院審酌該言詞陳述或書面陳述作成時之情況，認
    為適當者，亦得為證據。又當事人、代理人或辯護人於法院
    調查證據時，知有第159條第1項不得為證據之情形，而未於
    言詞辯論終結前聲明異議者，視為有前項之同意，刑事訴訟
    法第159條之5定有明文。立法意旨在於傳聞證據未經當事人
    之反對詰問予以核實，原則上先予排除，惟若當事人已放棄
    反對詰問權，於審判程序中表明同意該等傳聞證據可作為證
    據，或於言詞辯論終結前未聲明異議，基於尊重當事人對傳
    聞證據之處分權，及證據資料愈豐富，愈有助於真實發見之
    理念，且強化言詞辯論主義，使訴訟程序得以順暢進行，上
    開傳聞證據亦均具有證據能力。查本案所引用之相關證據資
    料（詳後引證據），其中各項言詞或書面傳聞證據部分，縱
    無刑事訴訟法第159條之1至第159條之4或其他規定之傳聞證
    據例外情形，然業經本院予以提示並告以要旨，且各經檢察
    官、被告乙○○及辯護人表示意見，當事人已知上述證據乃屬
    傳聞證據，已明示同意作為本案之證據使用（本院卷第106-
    107、149-150頁），而本院審酌上開證據資料製作時之情況
    ，無不當取供及證明力明顯過低之瑕疵，認以之作為證據應
    屬適當，揆諸前開規定，應認均有證據能力。
二、認定犯罪事實所憑之證據及理由：
　㈠前揭傷害之犯罪事實，業據被告坦承不諱（警卷第6-7頁、臺
    灣臺南地方檢察署109年度偵字第15100號卷《下稱偵2卷》第1
    08頁、原審卷第82頁、本院卷第158頁），核與證人即告訴
    人甲○於警詢、偵查時（警卷第13頁、偵2卷第40頁）證述之
    情節相符，並有甲○之奇美醫療財團法人奇美醫院（下稱奇
    美醫院）受理家庭暴力事件驗傷診斷書1份（臺灣臺南地方
    檢察署109年度他字第3342號卷《下稱偵1卷》證物袋）、奇美
    醫院110年4月28日（110）奇醫字第1842號函暨檢附之甲○10
    9年5月31日急診就診病歷資料1份（原審卷第151-170頁）、
    臺南市政府警察局永康分局110年10月19日南市警永偵字第1
    100554629號函暨檢附之甲○於109年5月間報案資料1份《含家
    庭暴力通報表、臺灣臺南地方法院109年度家護字第515號民
    事通常保護令》（原審卷第201-216頁）、臺南市政府警察局
    永康分局110年11月17日南市警永偵字第1100622652號函暨
    檢附之永信派出所員警職務報告1份（原審卷第257-260頁）
    附卷可稽。
　㈡依上所述，被告上開任意性自白，核與卷內之積極證據相符
    ，堪信為真實。從而，本案事證明確，被告上開傷害之犯行
    ，堪以認定，應依法論科。
三、論罪科刑：
  ㈠按家庭成員間實施身體、精神或經濟上不法侵害之行為，即
    屬「家庭暴力」；所稱家庭暴力罪者，謂家庭成員間故意實
    施家庭暴力行為而成立其他法律所規定之犯罪者。家庭暴力
    防治法第2條第1款、第2款定有明文。查被告與甲○曾為同居
    之男女朋友關係，業據被告及甲○陳明在卷（警卷第5、10頁
    ），2人間具有家庭暴力防治法第3條第2款所定之家庭成員
    關係，被告對甲○為前開傷害之行為，係屬家庭成員間實施
    身體上不法侵害之行為，自該當家庭暴力防治法所稱之家庭
    暴力罪，惟因家庭暴力防治法對於家庭暴力罪並無罰則規定
    ，此部分僅依刑法第277條第1項之傷害罪論處即可。
　㈡核被告所為，係犯刑法第277條第1項之傷害罪。
貳、無罪部分：
一、公訴意旨略以：被告乙○○於109年5月26日至28日間某日凌晨
    ，在本案住處，違反甲○之意願，以強暴、脅迫並毆打甲○之
    方式，以手指、衣架插入甲○之陰道內而強制性交。因認被
    告涉犯刑法第221條第1項強制性交罪嫌等語。
二、按犯罪事實應依證據認定之，無證據不得認定犯罪事實；不
    能證明被告犯罪者，應諭知無罪之判決。刑事訴訟法第154
    條第2項、第301條第1項分別定有明文。次按，事實之認定
    ，應憑證據，如未能發現相當證據，或證據不足以證明，自
    不能以推測或擬制之方法，為裁判基礎；且認定不利於被告
    之事實須依積極證據，苟積極證據不足為不利於被告事實之
    認定時，即應為有利於被告之認定；另認定犯罪事實所憑之
    證據，雖不以直接證據為限，間接證據亦包括在內，然無論
    直接證據或間接證據，其為訴訟上之證明，須於通常一般之
    人均不致有所懷疑，而得確信其為真實之程度者，始得據之
    為有罪之認定，倘其證明尚未達到此一程度，而有合理之懷
    疑存在，無從使事實審法院得有罪之確信時，即應由法院為
    諭知被告無罪之判決（最高法院30年上字第816號、40年台
    上字第86號、76年台上字第4986號判決意旨參照）。又按檢
    察官就被告犯罪事實，應負舉證責任，並指出證明之方法，
    亦為刑事訴訟法第161條第1項所明定。因此，檢察官對於起
    訴之犯罪事實，應負提出證據及說服之實質舉證責任，倘其
    所提出之證據，不足為被告有罪之積極證明，或其指出證明
    之方法，無從說服法院以形成被告有罪之心證，基於無罪推
    定之原則，自應為被告無罪判決之諭知（最高法院92年台上
    字第128號判決意旨參照）。再按性侵害犯罪通常具有隱密
    性，若案發當時僅有被告與被害人2人在場，事後常有各執
    一詞，而難辨真偽之情形。被害人之陳述，雖非無證據能力
    ，然其證言是否可信，事實審法院仍應調查其他證據，以查
    明其指證是否確與事實相符。亦即，被害人之指證，仍須有
    補強證據以保障其憑信性。而此所謂補強證據，必須與被害
    人所指證之被害事實具有關連性，但不具同一性之證據，始
    具補強證據之適格（最高法院101年度台上字第3418號判決
    意旨參照）。
三、公訴意旨認被告涉有上開強制性交罪嫌，無非係以被告之供
    述、證人即告訴人甲○之證述、受理家庭暴力事件驗傷診斷
    書、臺南市政府家庭暴力暨性侵害防治中心109年10月22日
    南家防字第1091267059號函暨檢附之甲○個案心理創傷評估
    量表、109年11月10日南家防字第109149940號函暨檢附之甲
    ○心理諮商報告、明澤欣心診所109年9月15日欣心字第00000
    00號函暨檢附之甲○病歷為其論據。訊據被告固坦承於前揭
    時地，以手指、衣架插入甲○之陰道之事實不諱，惟堅決否
    認有何強制性交之犯行，辯稱：我與甲○當時是男女朋友，
    平常會以東西放入甲○的性器，這是我們之間的情趣，我沒
    有用脅迫、毆打的方式，也沒有違反甲○的意願等語，辯護
    人為被告亦辯護稱：㈠甲○就遭被告性侵之時間，說詞反覆；
    且就外出為被告辦理紓困事宜之時點，係在遭被告性侵之前
    或之後，證述前後歧異；又甲○聲請保護令時，僅提出於109
    年5月18日、30日遭被告傷害之情節，未提及遭被告性侵之
    事，故其證詞之真實性，已顯可疑。㈡依甲○指稱遭被告性侵
    過程，被告侵害之方式係直接且粗暴，甲○亦有掙扎、抵抗
    ，應會造成下體、陰道受有傷害，然甲○於就醫第一時間點
    ，未告知曾遭人強制性交，或提及下體、陰道受傷之情，亦
    未經檢驗出有相關傷勢。㈢甲○自承於5月28日至30日間，曾
    外出為被告辦理紓困事宜，係行動自由之身，卻未就其遭被
    告性侵之事報警或求救，且於5月31日報警時，警方據報前
    來本案住處，僅有甲○1人在家，故甲○實與一般遭他人侵害
    後會尋求幫助或求救之情有異。㈣臺南市政府家庭暴力暨性
    侵害防治中心之心理諮商報告乃甲○自行填載，仍為甲○之供
    述；又明澤欣心診所之病歷，至多僅能證明甲○有焦慮症、
    官能性憂鬱症及睡眠障礙等，但因甲○與被告及其他人之間
    有情感上之糾葛、牽掛或暴力情事，尚不能遽認甲○上開症
    狀係因遭被告強制性交所造成。㈤綜上所述，卷內除了甲○之
    單一指述外，並未有其他事證足資作為甲○證述之補強證據
    ，自難認被告有何檢察官起訴所指之強制性交犯行等語。
四、經查：
　㈠證人即告訴人甲○歷次證述如下：
　⒈於109年6月10日警詢時證稱：我之前都是住在前男友乙○○的
    家裡（本案住處）。於109年5月26日至28日的某天凌晨，我
    們兩人吵起來，被告要我照他的話做，要我吃FM2，並與他
    的朋友葉○瑋他們發生性關係，他就不會再拿過去的事情跟
    我吵架，會好好跟我在一起，我有答應他，被告就打電話給
    葉○瑋，接著就拿一顆FM2及一杯水餵我，我就吃了，但被告
    說：「騙你的，怎麼可能還這樣跟你在一起」，我就去催吐
    ，被告就很火大，把我抓到床上叫我把衣服脫掉，我不敢惹
    他只好照做把衣服脫光，被告坐到我旁邊就開始先用3、4的
    手指硬塞進我的陰道內抽插，並要我舔他的手指，後來被告
    就去拿衣架，用衣架兩個角的其中一角塞進我的陰道內抽插
    ，約5至10分鐘，我跟被告說很痛，然後一直哭叫，一直要
    閃他，但被告力氣比我大，用手壓住我，之後他將衣架拿出
    來叫我舔一舔，我舔完，他還問我好不好吃之類的話。被告
    又將衣架塞進去我的陰道，拿起他的手機照片，還叫我看鏡
    頭比YA，我很害怕只能照做，他拍了2張，我有看到照片，
    所以我確定他真的有拍照，我叫被告刪掉，但他不理我，他
    拍完後，我整個人都很崩潰，所以之後還有發生什麼事，我
    真的沒有印象了等語（警卷第17-19頁）。
　⒉於偵查時證述：被告開的條件就是我要吃FM2，要跟他的小弟
    發生關係，我說不要，之後他掐住我的臉頰，硬把我嘴巴撐
    開，又怕我藏在嘴巴裡面或是吐出來，還叫我要先含一口水
    ，我故意把水不小心吞進去，想說可以拖延一下時間，被告
    就更火大，直接掐著我丟到我嘴巴裡面，叫我吃下去，我就
    吃下去，被告在旁邊說等一下跟他的小弟發生關係，之後他
    就會好好愛我，我真的不想要，所以當場就把它催吐出來，
    但是沒有吐出來原來的那一顆東西，可是我很確定那顆是FM
    2，被告就打電話給他的小弟，叫小弟買檳榔過來，並跟小
    弟講說，等一下有好玩的要給你玩（就是講我），我記得我
    很崩潰，超級歇斯底里的大哭。被告就把我推到坐在床上，
    去關燈，還去點精油，問我想要什麼味道，說等一下會比較
    快樂，之後被告坐過來我旁邊，就開始弄我下面，他一開始
    先硬塞他的整隻手（5個手指頭）到我裡面，看我很不舒服
    ，他就很開心，被告又去拿衣架，也是一樣塞到我的下面，
    之後拿出來叫我吃，他的手也是，我當時是很不情願的做，
    後來被告再把衣架再塞到我下體，拿他的手機出來拍照，拍
    我的身體（衣架塞在下體的畫面），還要我對鏡頭比YA，之
    後他就拍了2張，我一直處在崩潰大哭的狀況，也一直跟他
    求，希望他不要這樣做之類的，但被告一直怒罵，後來我聽
    到被告接小弟的電話，他就走出去跟小弟講話等語（偵2卷
    第38頁）。
　⒊於原審時證陳：（在5月26日到5月28日有發生強制性交的那
    天，被告打了妳之後，有無說什麼或是做什麼？）他跟我講
    說就是類似有點開條件，然後說如果我照做的話，他就不會
    繼續生氣，後來他就拿FM2給我，他本來拿給我自己吃，我
    不要，後來他就餵我吃，吃完之後他跟我講說他要叫他的朋
    友來強姦我，我就把它催吐出來，可是我催吐出來的時候已
    經沒有東西了。（妳吐出來的是什麼東西？）綠色的汁，有
    點綠色稠稠的東西。（被告坐到妳旁邊，然後怎麼對妳做出
    妳不願意的事情？）他一開始直接先用手直接插進去陰道，
    就很大力。（妳有無說什麼或做什麼動作？）我一直都有反
    抗。（妳可否具體說妳的動作跟妳的話語是什麼？）就有用
    手去推開他，然後就一直跟他道歉說對不起、叫他不要來用
    我之類的話都有講。（妳手推被告，妳是否推得動？）推不
    動。（手指之後，然後呢？）就很大力，就戳不知道幾下，
    他用手弄完之後，他叫我自己舔一舔，後來就走去拿衣架，
    然後就直接把衣架放到我下體。（那個衣架是什麼樣的衣架
    ？是否本來房間裡就有的？）對。（被告那時候是怎麼把衣
    架放進妳的陰道裡的？）就直接放。（當下妳的感受是什麼
    ？）很不舒服。（妳做了什麼動作，還有跟被告說了什麼話
    ？）我一樣有反抗推開他，就是不敢太大力的去把他推開，
    我也是有跟他講說不要這樣子好不好之類的。（所以從妳說
    的話跟動作，應該被告可以知道說妳是很不舒服，而且妳不
    想要他這樣子，是否如此？）是。（妳這樣子表達出來之後
    ，被告有無把衣架馬上拿出來？還是繼續放在妳的陰道裡面
    ？）沒有，他拿出來，一樣要叫我舔一舔，後來他去拿手機
    ，又把它插回去陰道裡面，然後叫我對著鏡頭比YA。（妳確
    定被告真的有拍照？）我確定。（為何妳會確定？）我有看
    到。（然後還發生什麼樣的事？）後來我真的不記得，我後
    來就很歇斯底里的哭，然後就沒有印象，就昏睡了。（妳是
    說妳電話裡面報警的時候只有講到家暴？）是。（警察到現
    場之後，警察有無對妳作筆錄？）當時沒有，當時警察只先
    把我載去派出所。（帶回派出所，警察有無問妳發生什麼事
    情？）有大概問到，然後說會幫我通報。（通報什麼？）社
    會局。（妳告訴警察的時候，是跟他講妳發生什麼事情？）
    他就問我說對方是誰、名字什麼的，就問我一些關係，就是
    他家裡的人，後來主要就是講家暴的部分，我印象中就這樣
    。（為何妳沒有提到性侵的部分？）因為那時候不是要作筆
    錄，我就想說應該不會講到。（所以妳完全沒有想到妳要告
    訴警察妳被性侵了？）當時就真的沒有想到等語（原審卷第
    87-93、104頁）。
　㈡惟查：
　⒈甲○於109年5月31日1時15分許報警時，係向警方陳稱家庭暴
    力傷害案件，有家庭暴力通報表1份（原審卷第203-204頁）
    可按；且甲○於脫離被告上開住處之第一時間（109年5月31
    日），前往奇美醫院就診驗傷時，係稱：「被同居人爭吵後
    ，以拳頭捶打腹部，推倒在地，抓頭撞牆」等語，有奇美醫
    院受理家庭暴力事件驗傷診斷書1份（偵1卷證物袋）可考。
    直至109年6月10日，甲○始向警方報案並告訴被告強制性交
    ，有臺南市政府警察局永康分局偵查隊受理各類案件紀錄表
    、受理刑事案件報案三聯單各1份（偵1卷第27-29頁）、性
    侵害犯罪事件通報表1份（原審卷第217-218頁）可稽。由此
    可知，甲○於109年5月31日報警後，均未向警方或醫師告知
    遭人強制性交之事，而係於109年6月10日始親自報案提告被
    告本件強制性交之犯行。
　⒉甲○於警詢時陳稱：（你案發後有無至醫院驗傷、採證？驗傷
    採證之醫院及時間？醫院是否有開立驗傷診斷書？）我沒進
    行性侵害驗傷，但我於109年5月31日有至奇美醫院進行家庭
    暴力事件驗傷，醫院有開立家庭暴力事件驗傷診斷書等語（
    警卷第20頁），且於原審時證述：（帶回派出所，警察有無
    問妳發生什麼事情？）有大概問到，然後說會幫我通報社會
    局。（為何妳沒有提到性侵的部分？）因為那時候不是要作
    筆錄，我就想說應該不會講到。（所以妳完全沒有想到要告
    訴警察妳被性侵了？）當時就真的沒有想到。（有無針對性
    侵的部分驗傷？）沒有。（為何會沒有驗性侵的部分？）他
    自己本身就是他又沒有進到我的體內，這樣是否驗得到。（
    依妳所述，被告是拿衣架還有手指大力的在妳的陰部戳動，
    妳剛是否說妳當時覺得很痛？）嗯。（所以妳的陰部應該有
    受傷？）我不知道有沒有受傷。（妳有無覺得很痛？）會。
    （妳覺得很痛，妳沒有覺得應該要給醫生看一下？）我那時
    候真的沒有想到，而且我那時候去是聽從護士人員。（妳去
    看醫生的時候，應該會告訴醫生說妳哪裡受傷，就像妳剛剛
    所講的妳被被告傷害了，妳身體的傷妳有跟醫生說，為何就
    是沒有講到陰部受傷的部分？）沒有想到，那時候去的時候
    真的很緊張，然後我的手真的很痛等語（原審卷第110-112
    頁）。依上所述，甲○於109年5月31日在奇美醫院就診驗傷
    時，因係家暴傷害案件，未告知遭人強制性交，亦未告以曾
    遭強迫服用FM2，故奇美醫院並未對甲○進行性侵害驗傷（僅
    有被告上開傷害犯行之驗傷），亦未為是否服用毒品之檢驗
    。從而，本件並無證據可資佐證甲○前開所述遭被告以強暴
    、脅迫或違反意願而強制性交之事實為真。
　⒊復甲○雖指稱：被告於本件強制性交行為時，有以手機拍攝衣
    架塞在下體的畫面，並要甲○對鏡頭比YA，拍了2張照片等語
    。然經勘查扣案之被告手機2支、筆記型電腦1臺，並無甲○
    所稱遭被告拍攝之不雅照片等情，有臺南市政府警察局永康
    分局搜索扣押筆錄、扣押物品目錄表、扣押物品收據各1份
    （警卷第27-33頁）、臺南市政府警察局永康分局109年10月
    26日南市警永偵字第1090541527號函暨檢附之被告扣案手機
    、筆記型電腦之數位證物勘察報告共3份（偵2卷第69-93頁
    ）在卷可考。從而，本件並無甲○上開證述遭被告強制性交
    之補強證據。
　⒋又證人甲○於原審時證述：（5月28日到5月30日中間，妳有無
    出門過？）有，我有去幫被告跑工作。（是幫被告還是妳自
    己的工作？）被告的工作。（跑什麼樣的工作？）那時候是
    什麼紓困，要送件。（被告有無陪妳去？）沒等語（原審第
    106-107頁）。據此，可知甲○於109年5月26日至28日間某日
    凌晨，遭受其所稱如此不堪之強制性交之後，至甲○離開被
    告上開住處（109年5月31日1時15分許）前，期間甲○尚得獨
    自外出為被告辦理相關紓困申請事宜，未受有任何控制或拘
    束，而甲○並未向警方報案或為任何向外求救之行為。又如
    前所述，甲○於109年5月31日以手機報警，經警前來處理，
    隨後由甲○母親之男友陪同至奇美醫院就診驗傷，此際甲○不
    僅早已脫離被告控制環境，並由警方、醫療採證專業人士進
    行相關犯罪偵查，然而甲○卻僅向警方、醫師提及遭被告毆
    打之事，而就對其極度不堪之強制性交部分，反而隻字未提
    。從而，甲○是否確遭被告以前揭違反意願之方式，為本件
    強制性交行為，並非無疑。
　⒌再者，臺南市政府家庭暴力暨性侵害防治中心之總體評估雖
    認為：「關係中遭受不當與暴力對待，造成甲○身心痛苦與
    創傷反應，影響身心適應功能生活與睡眠品質與人際信任度
    」等情，有臺南市政府家庭暴力暨性侵害防治中心109年10
    月22日南家防字第1091267059號函暨檢附之甲○個案心理創
    傷評估量表1份（偵2卷第65-68頁）、109年11月10日南家防
    字第109149940號函暨檢附之甲○心理諮商報告1份（偵2卷第
    97-101頁）可查。且甲○於109年6月2日前去明澤欣心診所就
    診，「表示因與男友關係問題（男友家暴，但已報警處理）
    ，導致情緒焦慮、憂鬱，並有自我傷害行為，而由母親陪同
    就診，診斷為：焦慮症、官能性憂鬱症和睡眠障礙，當時開
    立抗焦慮劑和抗憂鬱劑等藥物處方7天，但甲○並未返診治療
    」等情，有明澤欣心診所109年9月15日欣心字第0000000號
    函暨檢附之甲○病歷0份（偵2卷證物袋）可參。惟查，上開
    心理諮商報告及診斷結果，僅能證明甲○罹患焦慮症、官能
    性憂鬱症和睡眠障礙，而該等病症可能因與被告之情感牽掛
    及被告暴力對待行為（傷害行為）所致，尚難據以為被告確
    有本件強制性交行為之不利認定。
五、承上說明，甲○雖指稱被告於起訴書所載時、地，以前揭強
    暴、脅迫方式，違反其意願，對其為強制性交行為，惟本件
    既缺乏積極（補強）證據，以為證明被告確為本件強制性交
    犯行之狀況下，自難單憑告訴人甲○之指述，在無其他補強
    證據之情形下，遽認被告有公訴意旨所指之強制性交犯行。
    又檢察官上訴意旨雖以：甲○已於原審時證稱其以身體、言
    語抗拒被告將衣架、手指侵入其陰道。且衣架並非一般人認
    知之情趣用品，難認甲○同意被告以此方式侵入其下體。又
    依甲○之奇美醫院急診就診病歷，可知甲○於109年5月30日遭
    毆打的部位，遍布臉頰、四肢、身體軀幹，倘若雙方有合意
    ，為何甲○全身上下均有傷勢？綜上可證，案發時被告係違
    反甲○之意願，以強暴、脅迫並毆打甲○之方式，以手指、衣
    架插入告訴人之陰道內而強制性交，故原審判決被告強制性
    交罪無罪之部分，認事用法尚有違誤等語。惟本件僅有甲○
    之指訴，缺乏積極（補強）證據證明被告確有強制性交犯行
    ，已如前述；復為性行為時，就情趣用品之喜好、認知及接
    受度，因人而異，故難僅以衣架並非一般人認知之情趣用品
    ，即為被告不利之認定；又甲○所受前揭傷勢，係於109年5
    月30日遭被告毆打所致，而與本件強制性交無涉。從而，檢
    察官上開上訴主張，均屬無據。
六、綜上所述，公訴意旨就被告涉犯強制性交之犯行所提出之證
    據，尚未達到通常一般之人均不致有所懷疑，而得確信被告
    確有其所指上開犯行之心證程度。此外，復無其他積極證據
    足認被告有上開強制性交之犯行，揆諸前揭法條及判決意旨
    ，即屬不能證明被告犯罪，此部分自應為被告無罪之諭知。
參、維持原判決之理由：
一、原審以被告上開傷害之犯行，罪證明確，因而適用刑法第27
    7條第1項，刑法施行法第1條之1第1項規定，並審酌：被告
    不思以理性和平方式解決其與甲○間之紛爭，竟因細故即出
    手傷害甲○，手段粗暴，致甲○多處受傷，傷勢嚴重，所為實
    屬不該。考量被告犯後坦認犯行，然未與甲○達成和解，賠
    償甲○損失之犯後態度。兼衡被告自述為高中肄業之智識程
    度，從事服務業，未婚等一切情狀，量處被告有期徒刑八月
    ，以示懲儆。本院審核原審認事用法俱無不合，並原審判決
    已詳細記載其審酌科刑之一切情狀之理由，既未逾越法定刑
    度，又未濫用自由裁量之權限，核無不當或違法之情形，故
    本院認原審所量處之刑，亦屬允當。檢察官上訴意旨以原審
    量刑有違罪刑相當原則，量刑過輕，並被告上訴意旨以原判
    決量刑過重，指摘原判決不當，均無理由，應予駁回。
二、原審以不能證明被告有上開強制性交之犯行，而為被告無罪
    之諭知，核無違誤。檢察官上訴意旨猶執前詞，指摘原判決
    此部分不當，亦無理由，應予駁回。　　
據上論斷，應依刑事訴訟法第368條，判決如主文。
本案經檢察官林慧美提起公訴，檢察官董和平提起上訴，檢察官
劉榮堂到庭執行職務。
中　　華　　民　　國　　111 　年　　4 　　月　　28　　日
                  刑事第三庭    審判長法　官  陳連發
                                      法　官  何秀燕
                                      法　官　洪榮家　　
以上正本證明與原本無異。
傷害罪部分，如不服本判決應於收受送達後20日內向本院提出上
訴書狀，其未敘述上訴理由者，並得於提起上訴後20日內向本院
補提理由書（均須按他造當事人之人數附繕本）「切勿逕送上級
法院」。
無罪部分，檢察官如不服本判決應於收受本判決後20日內向本院
提出上訴書，其未敘述上訴理由者並得於提起上訴後20日內向本
院補提理由書（但應受刑事妥速審判法第9條之限制）；被告不
得上訴。
　　　　　　　　　　                  書記官  謝麗首　　
中　　華　　民　　國　　111 　年　　4 　　月　　28　　日
附錄本案論罪科刑法條：
中華民國刑法第277條
傷害人之身體或健康者，處5年以下有期徒刑、拘役或50萬元以
下罰金。
犯前項之罪，因而致人於死者，處無期徒刑或7年以上有期徒刑
；致重傷者，處3年以上10年以下有期徒刑。